# 期权激励：等待期结束，满足行权条件但尚未登记

提问人：DnKJSY 时间：2022-08-02 16:18:43
请教陈版主，对于非上市股份有限公司公司以权益结算的股份支付，如果一项期权激励计划的等待期在期末前已经结束，员工持有的期权满足行权条件，在以下几种情况下如何处理：
1. 截止年末员工未正式行权成为股东，没有办理工商登记或召开股东大会决议通过增加股东
2. 截至期末仅公司内部股东大会通过了相应增加股东的议案，但未办理工商登记
3. 类似地，办理了工商登记，员工成为法律上的股东，但是截至期末尚未进行实缴
以上三种情况下，是否应当进行账务处理？是否应当将与股份支付相关的资本公积-其他资本公积转为资本公积-股本溢价？多谢。

回答人：chenyiwei
1 、因为等待期已满，故此前累积的“资本公积——其他资本公积”均转入“资本公积——资本溢价”。
2 、一般情况下不应就尚未实缴的出资款确认实收资本和资本公积的增加。